【裁判字號】    92,訴,892
【裁判日期】    920829
【裁判案由】    毒品危害防制條例
【裁判全文】
臺灣高雄地方法院刑事判決                          九十二年度訴字第八九二號
    公  訴  人  臺灣高雄地方法院檢察署檢察官
    被      告  甲○○
右列被告因違反毒品危害防制條例案件，經檢察官提起公訴（九十一年度偵字第二六
二八五號、九十二年度毒偵字第一一０三號），本院判決如左：
    主      文
甲○○施用第一級毒品，處有期徒刑壹年拾月，扣案之安非他命壹包（驗後毛重零點
陸公克）沒收銷燬之。
    事      實
一、甲○○前曾於民國（下同）八十一、二年間，因先後二次違反麻醉藥品管理條例
    案件，經本院陸續判處罪刑確定在案，並定其應執行之刑為有徒刑三年二月，八
    十六年十一月十六日執行完畢，猶不知悔悟，仍續為施用毒品犯行，且其前因施
    用第二級毒品案件，經本院先後以八十七年毒聲字第二０一五號裁定及八十七年
    毒聲字第三三七三號裁定，送觀察、勒戒及強制戒治後，經認無繼續戒治必要，
    本院以八十八年毒聲字第二一五八號裁定停止戒治，所餘戒治期間付保護管束，
    復遭本院以八十八年度毒聲字第四四三五號裁定撤銷停止戒治，再施以強制戒治
    ，並因強制戒治期滿由本署檢察官於八十九年五月二十六日以八十九年戒毒偵字
    第六三五號為不起訴處分確定；復因二犯施用第一、二級毒品案件，又為本院裁
    定送強制戒治（於九十一年十一月二十日期滿），並由臺灣高雄地方法院檢察署
    以九十年毒偵字第四五０五號提起公訴，經本院於九十一年三月十九日以九十一
    年訴字第三八六號九一五號判決，判處有期徒刑一年七月，嗣經臺灣高等法院高
    雄分院及最高法院駁回上訴九十一年十月十七日確定在案。詎甲○○仍無悔意，
    基於施用第二級毒品安非他命之概括犯意，於九十一年十一月二十八日晚上七、
    八時許起，在高雄縣岡山鎮○○○路三一號住家附近之鄰宅內，以玻璃球燒烤吸
    用之方式，施用第二級毒品安非他命一次；又於同年十二月三十一日晚間十時許
    ，在上開地點，復以玻璃球燒烤吸用之方式，第二次施用第二級毒品安非他命，
    並同時將海洛因亦置放於同玻璃球內，與安非他命混合燒烤吸用之方式，施用第
    一級毒品海洛因一次。為警分別於九十一年十一月二十九日下午二時許，在高雄
    縣岡山鎮○○○路三三號，並扣得安非他命一包（驗後毛重０‧六公克），及九
    十一年十二月三十一日下午一時許，在高雄縣岡山鎮○○○路三一號先後查獲。
二、案經高雄市政府警察局楠梓分局移送臺灣高雄地方法院檢察署檢察官偵查起訴。
    理      由
一、訊據被告甲○○坦承上開犯行，且被告於前揭時、地二次被警查獲時，均採集其
    尿液分別送高雄市立凱旋醫院鑑驗結果，九十一年十一月二十九日查獲所採得之
    尿液驗有甲基安非他命陽性反應，九十一年十二月三十一日被查獲時採取之尿液
    則驗得甲基安非他命陽性及施用海洛因後之嗎啡陽性反應，此均依該醫院出具之
    煙毒尿液檢驗成績書各一份附卷可稽（參九十一年度偵字第二六二五八號偵查卷
    第一四頁及九十二年度毒偵字第一一０三號偵查卷第一四頁），且被告於九十一
    年十一月二十九日遭查獲時，經警扣得晶體一包，由本院送高雄醫學大學附設中
    和紀念醫院檢驗結果，確為甲基安非他命無訛，亦有該醫院之檢驗報告一紙卷附
    足憑（本院卷第四一頁）；又被告於毒品危害防制條例公布施行後，因施用毒品
    案件，經強制戒治期滿後，由臺灣高雄地方法院檢察署檢察官為不起訴處分確定
    後；再度因施用毒品案件，經本院判處有期徒刑一年七月確定在案，有上開各案
    之不起訴處分書一份、第一、二、三審之判決書一份及臺灣高等法院被告全國前
    案紀錄表一份均在卷可參，事證明確，其三犯施用毒品罪行堪予認定。
二、核被告甲○○所為，係犯毒品危害防制條例第十條第一、二項之施用第一、二級
    毒品罪。被告分別持有海洛因及安非他命後，進而分別施用海洛因及安非他命，
    持有之低度行為應為施用之高度行為所吸收，不另論罪；又其前後二次施用第二
    級毒品犯行，時間緊接所犯係犯罪構成要件相同之罪，顯係基於概括犯意為之，
    應依刑法第五十六條連續犯之規定論以施用第二級毒品之一罪。再被告供承同時
    、同地將安非他命及海洛因混合使用，一次施用犯行，同時觸犯施用第一級毒品
    及施用第二級毒品之二罪，係一施用行為而觸犯二相異之罪名，為想像競合犯，
    應從重依施用第一級毒品罪處斷。爰審酌被告前曾於八十一、二年間，因先後二
    次違反麻醉藥品管理條例案件，經本院陸續判處罪刑確定在案，並定其應執行之
    刑為有徒刑三年二月，八十六年十一月十六日執行完畢，而在毒品危害防制條例
    公布施行後，仍續為施用毒品犯行，且其前因施用第二級毒品案件，經本院先後
    以八十七年毒聲字第二０一五號裁定及八十七年毒聲字第三三七三號裁定，送觀
    察、勒戒及強制戒治後，經認無繼續戒治必要，本院該院以八十八年毒聲字第二
    一五八號裁定停止戒治，所餘戒治期間付保護管束，復遭本院以八十八年度毒聲
    字第四四三五號裁定撤銷停止戒治，再施以強制戒治，並因強制戒治期滿由本署
    檢察官於八十九年五月二十六日以八十九年戒毒偵字第六三五號為不起訴處分確
    定；復因二犯施用第一、二級毒品案件，又為本院裁定送強制戒治（於九十一年
    十一月二十日期滿），並由臺灣高雄地方法院檢察署以九十年毒偵字第四五０五
    號提起公訴，經本院於九十一年三月十九日以九十一年訴字第三八六號九一五號
    判決，判處有期徒刑一年七月，嗣經臺灣高等法院高雄分院及最高法院駁回上訴
    於九十一年十月十七日確定，此有臺灣高等法院被告全國前案紀錄表一份附卷可
    考，仍不知悔改，猶三犯本件施用毒品犯行，足見其已有長期施用毒品之慣行，
    且於毒品危害防制條例公布施行後，雖獲寬典，並屢送戒治，仍續行施用毒品，
    應從重量處其刑，以較長期之行動管束，以期戒絕施毒之慣行等一切情狀，量處
    如主文所示之刑，以資懲儆。至扣案之安非他命一包（驗後毛重０‧六公克），
    係查獲之毒品，依毒品危害防制條例第十八條第一項前段規定宣告沒收銷燬之。
據上論斷，應依刑事訴訟法第二百九十九條第一項前段，毒品危害防制條例第十條第
一項、第二項、第十八條第一項前段，刑法第十一條前段、第五十六條、第五十五條
，判決如主文。
本案經檢察官陳宗吟到庭執行職務。
中      華      民      國      九十二    年      八     月     二十九  日
                                    臺灣高雄地方法院刑事第三庭
                                            法  官  高思大
右正本證明與原本無異。
如不服本判決，應於判決送達後十日內向本院提出上訴狀，上訴於台灣高等法院高雄
分院（須附繕本）。
                                            書記官  蔡語珊
中      華      民      國      九十二    年      九      月      一    日
附錄條文：
毒品危害防制條例第十條
            施用第一級毒品者，處六月以上五年以下有期徒刑。
            施用第二級毒品者，處三年以下有期徒刑。


司法院資訊處製作；財團法人民間司法改革基金會備份。
